【裁判字號】    89,易,1992
【裁判日期】    890726
【裁判案由】    竊盜等
【裁判全文】
臺灣高雄地方法院刑事判決                        八十九年度易字第一九九二號
    公  訴  人  臺灣高雄地方法院檢察署檢察官
    被      告  乙○○
右列被告因竊盜等案件，經檢察官提起公訴（八十九年度偵字第七六七五號），本院
判決如左：
    主  文
乙○○收受贓物，處有期徒刑參月；又竊盜，處有期徒刑肆月；應執行有期徒刑陸月
，緩刑參年，緩刑期內併付保護管束。
    事  實
一、乙○○於民國八十九年三月中旬，在高雄市苓雅區○○○路十巷十六號前，明知
    不詳姓名綽號「阿寶」之人所交付未懸掛車牌之輕機車（車牌號碼ＺＨＭ─四四
    一號，為丙○○所有於八十九年三月十三日上午七時許，在高雄市○○區○○街
    二號前失竊）無車籍證件，來路不明，而係由不詳姓名之人所竊得之贓物，竟仍
    以收受。而乙○○因上開機車未懸掛車牌，另意圖為自己不法之所有，基於竊盜
    之犯意，於八十九年三月二十六日凌晨某時，在高雄市苓雅區○○○路十巷十六
    號前，徒手拆卸而竊取甲○○所有車牌號碼ＺＨＹ─八四九號車牌乙面，得手後
    將該車牌懸掛於前開所收受之機車上。嗣於八十九年四月二日下午二時二十分許
    ，途經高雄市○○區○○路與學源路口前，為警查獲，始循線得知上情。
二、案經高雄市政府警察局報請台灣高雄地方法院檢察署檢察官偵查起訴。
    理  由
一、訊據被告乙○○固坦承於右揭時、地向一不詳姓名綽號「阿寶」之人收受未懸掛
    車牌（車牌號碼ＺＨＭ─四四一號）輕機車，並竊取車牌號碼ＺＨＹ─八四九號
    車牌一面之事實，惟矢口否認有何明知贓物而予收受之犯行，辯稱：該機車為伊
    朋友綽號「阿寶」之人所借予使用，並不知該機車為贓車云云。惟查：
  (一)右揭竊取車牌號碼ＺＨＹ─八四九號車牌乙面之事實，業據被告坦承不諱，核與
    證人即被害人甲○○在警訊中證述之情節大致相符，並有上開車牌之贓物認領保
    管單乙紙附卷可稽，是被告竊取上開車牌之犯行，已堪認定。
  (二)而系爭車牌號碼ＺＨＭ─四四一號輕機車，係丙○○所有而於八十九年三月十三
    日上午七時許，在高雄市○○區○○街二號前失竊，價值約一萬元之事實，業據
    證人即被害人丙○○於警訊中證述甚詳，並有高雄市政府警察局車輛失竊證明單
    乙紙在卷足憑，此外，復有經被害人丙○○領回系爭機車之贓物認領保管單乙紙
    附卷可資佐證，是系爭機車係不詳姓名之人因犯財產罪所取得之物，為刑法贓物
    罪章所稱之贓物無訛。
  (三)據被告於偵查時供稱：「（問：知道此車有問題，為何騎用？）我一時糊塗，我
    知錯了。」等語，復被告亦自承於借用上開機車時，該機車即未懸掛車牌，亦無
    任何車籍資料，且據被告於本院審理程序中供述：並無約定借用上開機車之期間
    等情；職是，被告應知該機車顯係來路不明車輛而加以收受之事實，應予認定；
    再參以被告因該機車未懸掛車牌，為免遭警取締，而竊取車牌號碼ＺＨＹ─八四
    九號輕機車車牌一面，懸掛在該機車上，尤難認被告無贓物之認識。
  (四)綜上所述，被告明知上開機車為贓物而加以收受至為明顯，被告辯稱不知係贓車
    云云，顯係事後飾卸之詞，不足採信。從而，被告收受贓物犯行，亦堪認定。
二、核被告乙○○所為，係犯刑法第三百二十條竊盜罪及第三百四十九條第一項收受
    贓物罪。被告所犯上開二罪，犯意各別，行為互殊，應予分論併罰。而據被告於
    本院審理程序中陳稱：伊係以徒手竊取上開車牌一面，並無攜帶任何工具等語，
    且稽遍全卷復查並無任何證據證明被告係以足供兇器使用之開口型板手一支竊取
    上開車牌，是公訴人認被告係犯刑法第三百二十一條第一項之加重竊盜罪，容有
    未洽，起訴法條應予變更。爰審酌被告並無前科，品行尚稱良好，所得財物已為
    被害人領回，惟因貪圖代步之便，而收受贓物及竊取車牌，犯罪之手段、所生之
    危害，及犯後態度等一切情狀，分別量處如主文所示之刑，並定其應執行刑，以
    資懲儆。又被告前未曾受有期徒刑以上刑之宣告，有台灣高等法院被告全國前案
    紀錄表可按，其因一時失慮，偶罹刑典，經此偵審程序及刑之宣告後，應知警惕
    ，而無再犯之虞，本院認前開所宣告之刑，以暫不執行為適當，併宣告緩刑三年
    ，緩刑期內併付保護管束，以啟自新。
據上論斷，應依刑事訴訟法第二百九十九條第一項前段、第三百條，刑法第三百二十
條第一項、第三百四十九條第一項、第五十一條第五款、第七十四條第一款、第九十
三條第一項，罰金罰鍰提高標準條例第一條前段，判決如主文。
本案經檢察官朱秋菊到庭執行職務。
中      華      民      國      八十九    年      七    月    二十六    日
    臺灣高雄地方法院刑事第六庭
                                      審判長法  官  莊崑山
                                            法  官  沈建興
                                            法  官  洪榮家
右正本證明與原本無異。
如不服本判決，應於判決送達後十日內，向本院提出上訴狀。
                                            書記官  黃中旗
中      華      民      國      八十九    年      七    月    二十六    日
附錄本案論罪科刑法條全文：
刑法第三百二十條第一項：
  意圖為自己或第三人不法之所有，而竊取他人之動產者，為竊盜罪，處五年以下有
  期徒刑、拘役或五百元以下罰金。
刑法第三百四十九條第一項：
  收受贓物者，處三年以下有期徒刑、拘役或五百元以下罰金。


司法院資訊處製作；財團法人民間司法改革基金會備份。
